【裁判字號】    97,訴,883
【裁判日期】    970626
【裁判案由】    偽證
【裁判全文】
臺灣臺北地方法院刑事宣示判決筆錄
公  訴  人  臺灣臺北地方法院檢察署檢察官
被      告  甲○○
                      3樓
選任辯護人  張菊芳律師
上列被告因偽證案件，經檢察官提起公訴（97年度偵字第4412號
），嗣被告於本院準備程序中就被訴事實為有罪之陳述，經合議
庭當庭裁定由受命法官獨任行簡式審判程序，復於審理中，經檢
察官與被告、辯護人於審判外達成協商之合意，由檢察官聲請改
依協商程序而為判決，本院爰裁定進行協商程序而為判決，並於
中華民國九十七年六月二十五日下午五時，在本院第三法庭公開
宣示判決，出席職員如下：
    法  官  姚念慈
    書記官  劉芸珊
    通  譯
法官起立朗讀判決主文、犯罪事實要旨，特別說明事項，處罰條
文，及告以上訴限制、期間、提出上訴之法院，且諭知記載其內
容：
一、主    文：
甲○○證人，於檢察官偵查時，於案情有重要關係之事項，供前
具結，而為虛偽陳述，處有期徒刑捌月，減為有期徒刑肆月。緩
刑年，並應為附表所示事項。
二、犯罪事實要旨引用附件起訴書所載。
三、特別說明事項：
    依中華民國九十六年罪犯減刑條例宣告緩刑之案件，緩刑期
    間不在核減之列（最高法院三十三年抗字第八八號判例參照
    ），應照原宣告執行。
四、處罰條文：
    刑法第一百六十八條、第七十四條第一項第一款，中華民國
    九十六年罪犯減刑條例第二條第一項第三款、第七條。
五、本協商判決除有刑事訴訟法第四百五十五條之十第一項但書
    情形，不得上訴。
中    華    民    國    97    年    6     月    26    日
                  刑事第十庭    法  官  姚念慈
以上正本證明與原本無異。
如不服本判決，於符合刑事訴訟法第四百五十五條之十第一項但
書情形，得自收受判決送達之日起十日內，檢具繕本向本院提出
上訴書狀，上訴於臺灣高等法院。
                                書記官  劉芸珊
中    華    民    國    97    年    6     月    26    日
附表：甲○○應於民國九十七年六月十日前給付財團法人罕見疾
      病基金會新臺幣十二萬元。
備註：
  一、被告為附表所示事項之依據：刑事訴訟法第四百五十五條
      之二第一項第四款。
  二、刑事訴訟法第四百五十五條之四第四項規定，附表所示被
      告應給付之內容得為民事強制執行名義。
附錄本案論罪科刑法條全文：
刑法第一百六十八條
於執行審判職務之公署審判時或於檢察官偵查時，證人、鑑定人
、通譯於案情有重要關係之事項，供前或供後具結，而為虛偽陳
述者，處七年以下有期徒刑。
臺灣臺北地方法院檢察署檢察官起訴書
                                      97年度偵字第4412號
    被  告  甲○○  男  37歲（民國○○年○月○○日生）
                    住臺北縣深坑鄉○○村○○路○段2巷12號
                      3 樓
                    國民身分證統一編號：Ｚ000000000號
上列被告因偽證案件，已經偵查終結，認應該提起公訴，茲將犯
罪事實及證據並所犯法條分敘如下：
        犯罪事實
一、緣甲○○與程凡晉（原名程惠苹，綽號「葳葳」或「薇薇」
    ，就本案所涉轉讓第一級毒品罪嫌業經判決確定）均明知古
    柯鹼係毒品危害防制條例第2條第1項第1 款所定第一級毒品
    ，仍均染上施用古柯鹼惡習，於民國（下同）94年10月30日
    晚間某時，甲○○向程凡晉詢問能否取得古柯鹼供自己施用
    ，程凡晉遂以每包淨重約1克，代價新臺幣（下同）4,000元
    ，向譯名稱為「愛瑞克」（或譯名「艾瑞克」）之不詳確實
    姓名年齡美國籍成年男子，購買取得2包古柯鹼，除將其中1
    包留供程凡晉自己施用外，並基於轉讓第一級毒品之犯意，
    擬將另1包古柯鹼以原價轉讓與甲○○，而於同日下午11時
    左右，先後以其所持用門號0000000000行動電話，傳簡訊「
    有啊」即有古柯鹼可以提供、「只有一個要4000」即古柯鹼
    1包價格4,000元，回覆持用門號0000000000行動電話之甲○
    ○。程凡晉與甲○○二人再經電話聯絡，敲定至臺北市○○
    區○○路監理站附近，交付金錢，及拿取古柯鹼。嗣於翌日
    即31日凌晨1時許，程凡晉、甲○○在臺北市○○路○段38號
    OK便利商店內碰面，甲○○即交付4,000 元予程凡晉，二人
    步出便利商店，要一起前往不詳地點拿取古柯鹼，即為依法
    聲請檢察官核發通訊監察書，監聽程凡晉所持用0000000000
    行動電話，獲得上開訊息，而在場埋伏之警員上前逮捕，並
    於程凡晉所攜帶之皮包搜索，扣得上開4,000 元及程凡晉之
    行動電話1支、殘留古柯鹼殘渣之蜜粉罐1個、煙斗1 個，方
    循線查獲上情。
二、豈料甲○○為迴護程凡晉，竟於94年12月14日上午10時24分
    ，在本署就94年度偵字第20632 號案件即程凡晉所涉犯之上
    開轉讓第一級毒品古柯鹼案件，以證人身分接受本署檢察官
    偵訊時，對於案情有重要關係之事項，於供前具結後，對於
    本署檢察官詢問「94年10月31日凌晨1 點左右，在臺北市○
    ○路○段38號前，你拿4,000元給被告做什麼？」及「94年10
    月30日下午你跟被告說4,000 元給她，她說何時拿毒品給你
    ？」等關於程凡晉是否已與其約定轉讓第一級毒品之時地等
    重要關係事項時，故意虛偽陳述「因她有幫我們作造型，我
    拿4,000 元給她請她幫我買看看問看看」、「沒有講時間，
    她說幫我問看看再跟我聯絡」等詞。
三、案經臺灣高等法院檢察署移送本署偵辦。
        證據並所犯法條
一、證據清單及待證事實：
 ┌──┬───────────┬────────────┐
 │編號│證據名稱              │待證事實                │
 ├──┼───────────┼────────────┤
 │ 一 │被告甲○○於本署偵查中│坦承有於本署檢察官偵訊時│
 │    │之自白                │，以證人身分受傳喚出庭，│
 │    │                      │惟辯稱事隔多日，對於渠當│
 │    │                      │時作證時之證詞內容已不復│
 │    │                      │記憶。                  │
 ├──┼───────────┼────────────┤
 │ 二 │本署94年度偵字第 20632│被告於檢察官偵查時，供前│
 │    │號案件94年12月14日偵訊│具結後，仍故意迴護程凡晉│
 │    │筆錄及證人結文各1 份  │，就案情有重要關係之事項│
 │    │                      │，故意為虛偽陳述之事實。│
 ├──┼───────────┼────────────┤
 │ 三 │1.臺灣高等法院96年度上│被告與程凡晉就轉讓第一級│
 │    │  更（一）字第557 號刑│毒品之時地已於電話中約定│
 │    │  事判決1 份          │妥當，卻仍於檢察官偵訊時│
 │    │2.臺灣臺北地方法院95年│，經以證人身分應訊，供前│
 │    │  度訴字第1593號案件勘│具結後，就此等關係案情之│
 │    │  驗甲○○警詢證詞之勘│重要事項為虛偽證述之事實│
 │    │  驗筆錄1 份          │。                      │
 │    │3.臺灣臺北地方法院95年│                        │
 │    │  度訴字第1593號案件勘│                        │
 │    │  驗程凡晉扣案行動電話│                        │
 │    │  內簡訊之勘驗筆錄1 份│                        │
 │    │4.被告甲○○於94年10月│                        │
 │    │  31日之警詢筆錄1 份  │                        │
 │    │5.0000000000號行動電話│                        │
 │    │  門號於94年10月30日晚│                        │
 │    │  間11時12分至同日晚間│                        │
 │    │  11時47分之通訊監察譯│                        │
 │    │  文10則              │                        │
 └──┴───────────┴────────────┘
二、核被告甲○○所為，係犯刑法第168條之偽證罪嫌。
三、依刑事訴訟法第251條第1項提起公訴。
    此  致
臺灣臺北地方法院
中    華    民    國    97    年    4     月    23   日
                            檢  察  官  張  志  全
本件正本證明與原本無異
中    華    民    國    97    年    5     月    6     日
                            書  記  官  張  德  芳
附錄本案所犯法條全文
刑法第168條（偽證罪）
於執行審判職務之公署審判時或於檢察官偵查時，證人、鑑定人
、通譯於案情有重要關係之事項，供前或供後具結，而為虛偽陳
述者，處7年以下有期徒刑。


司法院資訊處製作；財團法人民間司法改革基金會備份。
